【裁判字號】    89,簡上,81
【裁判日期】    890817
【裁判案由】    違反就業服務法
【裁判全文】
臺灣彰化地方法院刑事判決                          八十九年度簡上字第八一號
    上  訴  人
    即  被  告  甲○○
                英文姓名：Ｃ.
右列上訴人因違反就業服務法案件，不服本院八十八年度彰簡字第五二八號八十九年
四月十三日第一審判決（聲請案號：八十八年度偵字第二二八號），本院管轄第二審
合議庭判決如左︰
    主  文
原判決撤銷。
甲○○無罪。
    理  由
一、公訴意旨如附件簡易處刑聲請書。
二、上訴人即被告上訴意旨略以：「伊係菲律賓華僑，持有菲律賓護照，居住於彰化
    縣和美鎮，伊並不會開車，不知道彰化縣之溪湖鎮在何處，亦不認識山本之王有
    限公司之人員及該名菲籍外勞，根本無從媒介外勞，亦絕未收受媒介費六千元，
    伊要求與該名菲籍外勞當面對質以釐清事實，本件或因伊略懂華語，偶而幫忙翻
    譯，基於照顧同胞之心，在外勞仲介處翻譯時皆公然說明菲籍同胞有語言上問題
    時可前往伊住所尋求幫忙，該菲籍外勞或許因此知曉伊之住所電話，然不能因此
    即認定伊有媒介外勞犯行」等語。
二、按犯罪事實應依證據認定之，無證據不得推定其犯罪事實，又不能證明被告犯罪
    者，應諭知無罪之判決，此於刑事訴訟法第一百五十四條及同法第三百零一條第
    一項分別定有明文。本件公訴人認被告涉有違反就業服務法罪嫌係以該名菲律賓
    外勞警訊中所供及扣案之被告名片乙紙為主要論據，固非無見，惟查：（一）本
    件緣於原由鍾謹華申請僱用入境之菲籍外勞ＣＥＮＴＥＮＯ  ＡＭＥＬＩＡ，於
    八十七年三月間逃逸，於同年五月至七月間在彰化縣溪湖鎮一段九三四號山本之
    王有限公司非法工作，其後因無工作而思返國，於八十七年九月九日向台中市警
    察局自首後，於八十七年十月十九日遣送出境，而其於初次警訊中並未供述係經
    他人介紹工作，嗣後經警又於八十七年九月十八日訊問後，始供稱其係經由一名
    英文名字為「ＬＥＮＹ」之女子介紹至彰化縣溪湖鎮○○路山本之王有限公司工
    作，介紹費六千元等語，有該名菲籍外勞警訊筆錄可參，該菲籍外勞雖因已遭遣
    送出境而無從傳訊到庭，惟據山本之王有限公司負責人乙○○於偵查中供證：伊
    不認識被告江青堷，伊所僱用之菲籍外勞亦非甲○○介紹來的，乃係該外勞自己
    來應徵等語在卷（丁○八十八年度偵字第二二八號卷第八頁），是該名菲籍外勞
    警訊中所供是否屬實，已非無疑；再該菲籍外勞警訊時所供：「我不清楚ＬＥＮ
    Ｙ的住址及任職仲介公司名稱，我只知道他辦公室電話是00－0000000
    及住家電話00－00000000」乙節，查證結果，所供之住家電話雖係被
    告甲○○住家電話，然上揭所供之00－0000000號辦公室電話，係原設
    於彰化市○○路六一八號存億家電有限公司之電話，現由住於彰化市○○路之案
    外人丙○○所使用，據丙○○到庭供證：伊與被告甲○○並不相識，該電話係置
    伊女兒房間內使用等情，有中華電信股份有限公司市內電話異動申請書及本院八
    十九年七月廿日訊問筆錄足稽，核與本件被告無涉，亦徵該菲籍外勞警訊中所供
    諸情或有不實而難以遽信。（二）次查扣案之印有被告住處電話及英文名字「Ｌ
    ＥＮＹ」之名片乙紙，係八十七年十月十四日經警前往被告住處訊問時，由被告
    甲○○所提出為警扣案附卷，有警訊筆錄及名片乙紙可考，是該名片係被告所提
    出附卷之物，並非自該名外勞處查扣，自不能因此執為本件被告犯行之論證，公
    訴人此部分引為論據，容有誤會。（三）再查被告係嫁與國人之菲律賓人，有其
    護照影本可憑，其因略懂華語而偶有擔任警察機關或仲介公司與菲籍外勞溝通時
    之語言翻譯工作，亦據被告住處之戊○○○（彰化縣警察局和美分局嘉犁派出所
    ）陳政凱到庭供證明確（本院八十九年七月六日筆錄），並有本院八十九年度上
    簡上字第九十四號卷內所附被告甲○○擔任警察機關訊問菲籍外勞時之翻譯人之
    警訊筆錄影本在卷足參，足見被告所辯其偶會幫忙翻譯工作，許多菲籍外勞或因
    此知悉其住處電話乙情，應屬事實，非不可信。綜上所述，本件之菲籍外勞所供
    既有不實非可遽採，扣案之名片亦非可執為被告論罪之證據，被告所辯並與事實
    相符，此外復查無其他積極證據足資證明被告有何上開犯行，揆諸首開說明，被
    告本件被訴之犯罪尚屬不能證明，原審未察，遽為論罪科刑，尚有未洽，被告上
    訴非無理由，應由本院撤銷改判，為無罪之諭知。
據上論斷，應依刑事訴訟法第四百五十五條之一第一項、第三項、第三百六十九條第
一項前段、第三百六十四條、第三百零一條第一項前段，判決如主文。
本案經檢察官王怡仁到庭執行職務。
中    華    民    國    八十九      年      八月    十七          日
                              臺灣彰化地方法院刑事第二庭
                                        審判長法官  林  欽  章
                                        法      官  林  慧  英
                                        法      官  高  文  崇
不得上訴。
右正本係照原本作成
                                        法院書記官  謝  鈴  玉
中    華    民    國    八十九      年      八      月    十八          日


司法院資訊處製作；財團法人民間司法改革基金會備份。
